臺灣基隆地方法院刑事判決　　　　　　　 100年度訴字第36號
公　訴　人　臺灣基隆地方法院檢察署檢察官
被　　　告　金榮麟
上列被告因毒品危害防制條例案件，經檢察官提起公訴（99年度
毒偵字第2241號），經本院合議庭裁定由受命法官獨任進行簡式
審判程序，判決如下：
    主  文
金榮麟施用第一級毒品，累犯，處有期徒刑柒月，扣案之第一級
毒品海洛因壹包（驗餘淨重零點貳玖柒零公克）併同無法析離之
包裝袋沒收銷燬之；又施用第二級毒品，累犯，處有期徒刑參月
；應執行有期徒刑捌月，扣案之第一級毒品海洛因壹包（驗餘淨
重零點零貳玖柒零公克）併同無法析離之包裝袋沒收銷燬之。
    事  實
一、金榮麟有下列前案紀錄（構成累犯），及施用毒品執行觀察
    、勒戒、強制戒治之紀錄：
  (一)前因施用毒品案件，經觀察、勒戒後，因認有繼續施用毒品
    之傾向，經強制戒治後，於民國89年6 月2 日因停止戒治出
    監，期滿未經撤銷停止戒治，於90年1 月17日執行完畢，並
    經臺灣板橋地方法院以90年度簡字第49號判決判處免刑及臺
    灣板橋地方法院檢察署檢察官以89年度毒偵字第6907號、90
    年度毒偵字第523 號不起訴處分。
  (二)次因於強制戒治執行完畢後5 年內再度施用毒品案件，經臺
    灣板橋地方法院以92年度毒聲字第1107號裁定令入戒治處所
    強制戒治，於93年1 月9日 因法律修正釋放而未執行完畢，
    並因同案經前開檢察署檢察官以91年度毒偵字第3626號提起
    公訴，臺灣板橋地方法院以92年度訴字第1418號判決判處有
    期徒刑10月、6 月，應執行有期徒刑1 年2 月確定。
  (三)復因施用第一、二級毒品案件，經臺灣板橋地方法院以94年
    度訴字第836 號判決判處有期徒刑1 年、8 月，應執行有期
    徒刑1 年6 月確定，再由臺灣板橋地方法院依據中華民國96
    年罪犯減刑條例之規定，就上開94年度訴字第836 號判決所
    科之刑，以96年度聲字第2805號裁定減刑為有期徒刑6 月、
    4 月，應執行有期徒刑9 月確定，與前揭92年度訴字第1418
    號判決所科之刑接續執行，於96年5 月4 日假釋出監，期滿
    未經撤銷假釋，未執行之刑以已執行論，於96年7 月17日執
    行完畢（起訴書誤載為「95年10月17日」）執行完畢。
二、詎金榮麟猶不知悔改，復基於施用第一級毒品海洛因之犯意
    ，於99年3 月3 日上午11時許，在臺北市○○區○○街某處
    路邊，以將海洛因摻入香菸內點燃吸食方式，施用第一級毒
    品海洛因1 次。其另基於施用第二級毒品甲基安非他命之犯
    意，於99年3 月2 日晚上8 、9 時許，在臺北縣三重市○○
    ○路附近綽號「阿輝」之友人家中，將第二級毒品甲基安非
    他命放入玻璃球吸食器（未扣案），再以打火機點燃燒烤吸
    食器底部產生煙霧吸食之方式，非法施用第二級毒品甲基安
    非他命1 次。嗣因另案通緝，為警於99年3 月3 日下午1 時
    15分許，在臺北縣三重市○○○路117 巷60號2 樓前緝獲，
    除扣得海洛因1 包外（驗餘淨重0.2970公克），復經採集其
    尿液送驗，結果呈嗎啡、可待因、安非他命及甲基安非他命
    陽性反應，始悉上情。
三、案經新北市政府警察局三重分局報告臺灣桃園地方法院檢察
    署呈請臺灣高等法院檢察署檢察長令轉臺灣基隆地方法院檢
    察署檢察官偵查起訴。
    理  由
一、本件被告所犯者非為死刑、無期徒刑、最輕本刑為3 年以上
    有期徒刑之罪或高等法院管轄第一審案件，其於準備程序進
    行中，先就被訴事實為有罪之陳述，經告知其簡式審判程序
    之旨，並聽取公訴人及被告之意見後，本院依刑事訴訟法第
    273 條之1 第1 項之規定，裁定由受命法官獨任進行簡式審
    判程序，且依同法第273 條之2 規定，簡式審判程序之證據
    調查，不受第159 條第1 項、第161 條之2 、第161 條之3
    、第163 條之1 及第164 條至第170 條規定之限制，合先敘
    明。
二、上開事實，業據被告於本院準備程序及審理時坦承在卷，而
    被告為警查獲所採集之尿液經送台灣檢驗科技股份有限公司
    以酵素免疫分析法初步檢驗鴉片類、安非他命類為陽性，並
    以氣相層析質譜分析法確認檢驗後，結果呈施用第一級毒品
    海洛因代謝後之嗎啡陽性反應及甲基安非他命陽性反應，有
    該公司濫用藥物檢驗報告1 份附卷可稽，復參以酵素免疫分
    析或薄層定性分析等方式為初步篩檢者，檢驗結果固有相當
    程度偽陽性之可能，然以氣相層析質譜儀分析法之儀器為交
    叉確認者，檢驗結果出現偽陽性之機率則極低，因而具有公
    信力，核足為對被告為不利之認定。而查獲之1 包白色物品
    ，業經新北市政府警察局三重分局送交通部民用航空局航空
    醫務中心鑑定，檢出海洛因成分，有交通部民用航空局航空
    醫務中心毒品鑑定書各1 份在卷可稽，另有扣案上開物品為
    佐，足認被告自白與事實相符。又被告前因施用毒品案件，
    經觀察、勒戒後，因認有繼續施用毒品之傾向，經強制戒治
    後，於民國89年6 月2 日因停止戒治出監，期滿未經撤銷停
    止戒治，於90年1 月17日執行完畢，並經臺灣板橋地方法院
    以90年度簡字第49號判決判處免刑及臺灣板橋地方法院檢察
    署檢察官以89年度毒偵字第6907號、90年度毒偵字第523 號
    不起訴處分等情亦有臺灣高等法院被告前案紀錄表存卷可參
    。綜上所陳，被告於初犯強制戒治執行完畢，5 年內業已再
    犯上述事實欄一、(二)所示之施用毒品違反毒品危害防制條例
    案件，經法院判處罪刑確定，其又再犯本案施用第一級毒品
    海洛因及第二級毒品甲基安非他命，罪證明確，其犯行洵堪
    認定，自應依法論科。
三、論罪科刑部分：
  (一)查海洛因、甲基安非他命係毒品危害防制條例第2 條第2 項
    第1 款、第2 款所定之第一級與第二級毒品，核被告所為係
    犯毒品危害防制條例第10條第1 項之施用第一級毒品罪，及
    第10條第2 項之施用第二級毒品罪。被告持有第一級毒品海
    洛因及第二級毒品甲基安非他命之低度行為，應為施用第一
    級毒品及第二級毒品之高度行為所吸收，不另論罪。又被告
    所犯上開二罪名，其犯意各別，行為互殊，應予分論併罰。
  (二)被告有事實欄一、所載之前案紀錄暨科刑執行情形，有臺灣
    高等法院被告前案紀錄表在卷可稽，其於受有期徒刑之執行
    完畢後，5 年內故意再犯有期徒刑以上之本罪，為累犯，所
    犯上開2 罪均應依刑法第47條第1 項之規定加重其刑。
  (三)爰審酌被告犯罪之動機在於解除生理之癮、曾有施用毒品之
    前科仍不知戒除，惟犯罪後坦承犯行，且所犯之施用毒品犯
    行乃戕害自己身心健康，並未危及他人等一切情狀，分別量
    處如主文所示之刑，並定應其執行之刑。
四、沒收部分：
  (一)扣案之第一級毒品海洛因1 包（驗餘淨重0.2970公克）併同
    無法析離之包裝袋，包裝袋應與毒品整體視為查獲之毒品，
    依毒品危害防制條例第18條第1 項前段之規定，宣告沒收銷
    燬之（蓋無論以何種方式包裝袋與其內裝之毒品，包裝袋內
    均會有極微量毒品殘留，故上述包裝袋應整體視為查獲毒品
    ，一併依前揭規定宣告沒收銷燬之，參見最高法院95年度臺
    上字第3739號、第7354號判決）。
據上論斷，應依刑事訴訟法第273 條之1 第1 項、第299 條第1
項前段，毒品危害防制條例第10條第1 項、第2 項、第18條第1
項前段、第23條第2 項，刑法第11條、第47條第1 項、第51條第
5 款，判決如主文。
本案經檢察官翁春鈴到庭執行職務。
中    華    民    國   100    年    3     月    15    日
                  刑事第四庭法  官  黃永定
以上正本證明與原本無異。
如不服本判決應於收受本判決後10日內向本院提出上訴書狀，其
未敘述上訴理由者，並得於提起上訴後10日內向本院補提理由書
狀（均須按他造當事人之人數附繕本）「切勿逕送上級法院」。
中    華    民    國   100    年    3     月    15    日
                            書記官  劉珍珍
附錄論罪法條：
毒品危害防制條例第10條
施用第一級毒品者，處6月以上5年以下有期徒刑。
施用第二級毒品者，處3年以下有期徒刑。